臺灣臺南地方法院刑事判決　
109年度易字第1447號
公  訴  人  臺灣臺南地方檢察署檢察官
被      告  吳中田



上列被告因恐嚇等案件，經檢察官提起公訴（109年度偵字第108
15號），本院判決如下：
    主  文
乙○○犯恐嚇危害安全罪，處拘役參拾日，如易科罰金，以新
臺幣壹仟元折算壹日。
    事  實
一、乙○○與甲○○係同公寓大廈同樓層之鄰居，雙方因有嫌隙，乙
    ○○基於恐嚇危害安全、公然侮辱之犯意，於民國109年3月22
    日11時40分許，至甲○○位於臺南市○○區○○路000號3樓住處大
    門前之公眾得出入場所，公然對甲○○辱罵及恫稱：「不曾被
    鬼嚇到，你出來，你出來，幹你娘！林北等你一早上了，等
    你還沒回來而已，幹你娘！幹你娘！林北老的打少年的你看
    麥阿」（台語發音）等語，足以貶損甲○○之人格及社會評價
    ，並致甲○○心生畏懼，而生危害於安全。
二、案經甲○○訴由臺南市政府警察局第四分局移送臺灣臺南地方
    檢察署檢察官偵查起訴。
    理  由
一、關於證據能力之認定：
㈠、本件所引用具傳聞證據性質之供述證據，因檢察官及被告乙○
    ○於本案言詞辯論終結前，均未爭執證據能力，本院審酌前
    開證據之作成或取得之狀況，並無非法或不當取證之情事，
    且亦無顯不可信之情況，依刑事訴訟法第159條之5規定，均
    具有證據能力。
㈡、其餘非供述證據性質之證據資料，則均無違反法定程序取得
    之情形，依刑事訴訟法第158條之4規定之反面解釋，亦應有
    證據能力，合先敘明。
二、被告固坦承於上揭時、地，有嚷稱上開言語，惟矢口否認有
    何侮辱、恐嚇告訴人甲○○之犯行，辯稱：在109 年3 月22日
    10時許，我牽小狗出去運動，告訴人擋我的路、叫我要綁住
    我的小狗，說我的小狗會亂大小便，回來越想越生氣，我不
    願意被人家冤枉這件事情，所以才站在門前大聲嚷嚷、罵三
    字經，我沒有針對誰，我罵的時候走廊又沒有人云云。
三、本院認定事實所憑之證據及理由： 
㈠、查被告於109年3月22日11時40分許，至位於臺南市○○區○○路0
    00號3樓住處大門前之公眾得出入場所，大聲嚷稱：「不曾
    被鬼嚇到，你出來，你出來，幹你娘！林北等你一早上了，
    等你還沒回來而已，幹你娘！幹你娘！林北老的打少年的你
    看麥阿」（台語發音）等語，為被告所不否認，並有錄音檔
    案、臺灣臺南地方檢察署勘驗筆錄附卷足參（偵卷第29頁）
    ，此部分之事實應可認定。
㈡、被告不否認在與告訴人生嫌隙後於告訴人門口嚷嚷起訴書所
    載言詞。參以，言論中「林北老的打少年的你看麥阿」等語
    ，佐被告年紀長告訴人快20歲，此可見雙方警詢時受詢問人
    欄填載之資料，是上開言詞，自是針對告訴人。
㈢、按刑法第309 條公然侮辱罪係對人辱罵、嘲笑、侮蔑，方法
    並無限制，不問以文字、言詞、態度、舉動方式，只需公然
    為之，而足使他人在精神、心理上感受難堪或不快之虞，足
    以減損特定人之聲譽、人格及社會評價，即足當之。蓋本罪
    之規範作用，係在保護個人經營社會群體生活之人格法益，
    從而是否構成「侮辱」之判斷，除應注意行為人與被害人之
    性別、年齡、職業等個人條件外，尤應著重行為人與被害人
    間之關係、行為時之客觀情狀、行為地之方言或語言使用習
    慣等事項，依社會一般人對於語言使用之認知，進行客觀之
    綜合評價。查案發地點臺南市○○區○○路000號3樓有多名住戶
    ，此有由被告、告訴人住居所地分別為該樓之11、之15可知
    （詳見警詢筆錄），被告刻意於告訴人門外，以眾所均知之
    聲量，以「幹你娘」等語辱罵告訴人，客觀上本即屬負面評
    價字眼，具有輕蔑、嘲諷、使人難堪、貶抑他人人格之意涵
    ，足使他人在精神上、心理上感受到難堪或不快，且衡諸案
    發當時告訴人並未與被告交談，詎被告以上開語詞針對告訴
    人公然辱罵，顯係欲將其個人負面貶損意見用以抨擊告訴人
    ，使不特定經過之人廣為周知，同時表現自身不滿情緒，並
    非屬不慎脫口粗俗不雅或不當言語之情形，堪認被告主觀上
    有減損、貶抑告訴人之社會評價及人格尊嚴之意，而有公然
    侮辱之犯意甚明。另刑法所定恐嚇，凡一切之言語、舉動足
    以使他人生畏懼心者，均包含在內。被告對告訴人出言「你
    出來，你出來，林北老的打少年的你看麥阿」等語，依一般
    經驗法則，語意已帶有威脅告訴人生命、身體安全之意味，
    自足以使人感受日後自身安全有隨時被侵害的危險，而心生
    畏懼。
㈣、綜上所述，本案事證明確，被告犯行均堪以認定，應依法論
    科。 
四、論罪科刑：　　
㈠、核被告所為，係犯刑法第309 條第1項之公然侮辱罪、刑法第
    305 條之恐嚇危害安全罪。被告以一行為同時觸犯上開2 罪
    ，為想像競合犯，應從一重論以刑法第305 條之恐嚇危害安
    全罪。
㈡、爰審酌被告與告訴人因小狗教養問題素有嫌隙，未能理性解
    決問題，竟因情緒失控，為上開行為，且犯後否認犯行，未
    見悔意，復斟酌近年並無遭徒刑宣告之前案犯罪紀錄，有臺
    灣高等法院被告前案紀錄表在卷；暨其自述小學畢業，離婚
    ，與女兒同住之智識程度及家庭生活狀況等一切情狀，量處
    如主文所示之刑，並諭知易科罰金之折算標。
據上論斷，應依刑事訴訟法第299 條第1 項前段，刑法第309 條
第1項、第305 條、第55條、第41條第1 項前段，刑法施行法第1
 條之1 ，判決如主文。
案經檢察官施胤弘提起公訴，丙○○到庭執行職務。
中　　華　　民　　國　　110 　年　　1 　　月　　19　　日
                  刑事第五庭    法　官　蔡奇秀
以上正本證明與原本無異。
如不服本判決應於收受本判決後20日內向本院提出上訴書狀，並
應敘述具體理由。其未敘述上訴理由者，應於上訴期間屆滿後20
日內向本院補提理由書狀（均須按他造當事人之人數附繕本）「
切勿逕送上級法院」。 
　　　　　　　　　　　　　　　　書記官　楊琄琄　　　　　
中　　華　　民　　國　　110 　年　　1 　　月　　19　　日